臺灣屏東地方法院民事裁定　　　　　　 94年度簡聲抗字第4號
抗　告　人　中國農民銀行股份有限公司
法定代理人　陳高吉
代　理　人　李春秀
　　　　　　陳清國
相　對　人　甲○○
上列當事人間聲請停止執行事件，抗告人對於中華民國94年8 月
16日本院屏東簡易庭94年度屏簡聲字第17號裁定提起抗告，本院
裁定如下：
    主  文
原裁定關於擔保金部分廢棄。
上開廢棄部分，相對人應供擔保之金額提高為新台幣伍拾萬陸仟
元。
其餘抗告駁回。
聲請及抗告程序費用由相對人負擔二分之一，餘由抗告人負擔。
    理  由
一、本件抗告意旨略以：本院94年度執字第1792號抗告人與第三
    人李祥源、李文吉間請求清償債務民事執行事件，查封、拍
    賣坐落屏東縣萬丹鄉○○段973 地號土地、87建號建物及未
    保存登記之暫763 建號建物（下稱系爭未辦保存登記建物）
    ，相對人主張系爭未辦保存登記建物為其所有，提起第三人
    異議之訴（本院94年度屏簡字第307 號），並聲請裁定停止
    強制執行，經原審裁定准相對人以新台幣（下同）88,200元
    供擔保後停止系爭未辦保存登記建物之強制執行。惟系爭未
    辦保存登記建物一旦停止執行，勢將導致全部執行程序均告
    停止之結果，抗告人可能遭受之損害，應以債權額1890萬元
    為計算基準，原裁定以系爭未辦保存登記建物之價額45萬元
    為基準，推算抗告人因停止執行所受之損害額為88,200元，
    並據以裁定准許相對人供擔保停止執行，容有未洽，爰提起
    抗告，請求將原裁定廢棄等語。
二、按有回復原狀之聲請，或提起再審或異議之訴，或對於和解
    為繼續審判之請求，或提起宣告調解無效之訴、撤銷調解之
    訴，或對於許可強制執行之裁定提起抗告時，法院因必要情
    形或依聲請定相當並確實之擔保，得為停止強制執行之裁定
    ，強制執行法第18條第2 項定有明文。又法院依強制執行法
    第18條第2 項定擔保金額而准許停止強制執行之裁定者，該
    項擔保係備供債權人因停止執行所受損害之賠償，其數額應
    依標的物停止執行後，債權人未能即時受償或利用該標的物
    所受之損害額，或其因另供擔保強制執行所受之損害額定之
    ，非以標的物之價值或其債權額為依據（最高法院86年度台
    抗字第442 號裁定參照）。
三、經查：本院94年度執字第1792號抗告人與李祥源、李文吉間
    請求清償債務民事執行事件，查封、拍賣坐落屏東縣萬丹鄉
    ○○段973 地號土地、87建號建物及系爭未辦保存登記建物
    ，相對人主張系爭未辦保存登記建物為其所有，而提起第三
    人異議之訴（本院94年度屏簡字第307 號），為抗告人所不
    爭執，並經本院調閱上開民事執行及訴訟事件卷宗查明屬實
    ，相對人聲請供擔保停止執行，於法自無不合。又本件執行
    法院係將系爭未辦保存登記建物與其他執行標的物併付拍賣
    ，事實上亦以併付拍賣為適當，如系爭未辦保存登記建物停
    止執行，勢必導致全部執行標的物均告停止執行之結果，至
    抗告人因停止執行可能遭受之損害，依前開說明，則為未能
    即時拍定以資受償之損害。本院斟酌上開第三人異議之訴，
    案情尚非甚為複雜，扣除相對人聲請裁定停止強制執行前已
    進行約半個月之時間，估算其訴訟審理終結之時間約需9 個
    月，而上開執行事件第一次拍賣最低價額合計2,637 萬元，
    其最後一次拍賣最低價額合計約為13,502,000元，以此為拍
    定價額，抗告人因延後9 個月受償之損害額，應為13,502,0
    00元之法定遲延利息即506,325 元（00000000×5/100 ×9/
    12），因認本件相對人供擔保之金額應以506,000 元始為相
    當並確實。原裁定就本件擔保金部分酌定為88,200元，容屬
    偏低，抗告意旨就此部分指摘原裁定不當，求予廢棄，為有
    理由，應由本院予以廢棄並自為裁定如主文第2 項所示。至
    原裁定准許相對人供擔保停止執行部分，經核並無不合，抗
    告意旨求予廢棄，非有理由，應予駁回。
四、據上論結，本件抗告為一部有理由，一部無理由，依民事訴
    訟法第495 條之1 第1 項、第449 條第1 項、第450 條、第
    95條、第79條，裁定如主文。
中　　華　　民　　國　　94　　年　　11　　月　　7 　　日
                 民事第二庭  審判長法  官  阮世賢
                                   法  官  吳思怡
                                   法  官  春生
上為正本係照原本作成。
本件不得抗告。
中　　華　　民　　國　　94　　年　　11　　月　　7 　　日
                                   書記官  洪榮華
